# 本期不合并的子公司的内部交易如何处理

提问人：cpa201802 时间：2023-09-22 22:27:39
陈老师，您好！请教个问题，母公司和部分子公司破产重整，需要对破产重整的母公司和部分子公司出具合并报表，不重整的子公司本次不在合并范围内，请问与不参与合并的子公司的内部交易应如何处理，我的想法是将本次不合并的子公司（全资或控股）像联营企业那样处理，请问可以这样处理吗？若不可以，应如何处理，有相关规定吗？谢谢

回答人：chenyiwei
我理解这应当是专项审计，所审计的财务报表为基于特殊目的和特殊编制基础的财务报表，因此其合并报表范围并不是依据企业会计准则的规定确定，而是依据本次重整范围确定。
在此情况下，不纳入重整范围的子公司视同外部主体，重整子公司与不重整子公司之间的交易在该报表中正常反映，无需抵销处理（包括不需要参考与联营、合营企业之间逆流和顺流交易未实现损益这样的按比例抵销处理）。